【裁判字號】    99,易,604
【裁判日期】    990525
【裁判案由】    贓物
【裁判全文】
臺灣高雄地方法院刑事判決               99年度易字第604號
公  訴  人  臺灣高雄地方法院檢察署檢察官
被      告  乙○○
上列被告因贓物案件，經檢察官提起公訴（98年度偵字第27408
號），本院判決如下：
    主  文
乙○○故買贓物，累犯，處拘役貳拾日，如易科罰金，以新臺幣
壹仟元折算壹日。
    事  實
一、乙○○有多次犯罪經法院判刑確定之紀錄，於後開行為前最
    近一次經徒刑執行完畢情形如下：
  (一)民國94年間因犯連續施用第一級、第二級毒品罪，經本院94
    年度訴字第2511號依續判處有期徒刑1 年6 月、1 年6 月，
    應執行有期徒刑2 年10月確定。
  (二)95年間因犯施用第二級毒品罪，經本院95年易字第1589號判
    處有期徒刑4 月確定。
  (三)上開案件因適用減刑條例，經本院96年度聲減字第2971號裁
    定依序減為有期徒刑9 月、9 月、2 月，定應執行有期徒刑
    1 年5 月，於95年5 月17日入監，96年12月9 日因期滿出監
    執行完畢。
二、詎其經前開徒刑執行完畢後5 年內，仍不知警惕，於97年8
    月15日某時，在高雄縣鳳山市「快樂龍遊戲場」內，經綽號
    「安迪」之不詳姓名男子持甲○○於97年8 月2 日晚間11時
    10分許，在高雄市三民區○○○路409 號前遭搶之MOTOROLA
    牌V3型手機1 支，以新臺幣（下同）1,000 元價格向其兜售
    時，明知該手機來路不明且要價過低，顯可疑為他人因財產
    犯罪所得之贓物，竟仍基於故買贓物之犯意予以購入供日常
    撥打使用，旋為警因調查前開搶奪案件，依行動電話通聯資
    訊檢索該手機之通話紀錄，於97年11月27日覓得因不知情而
    輾轉取得該手機之劉海同、劉進慶父子始循線查獲。
三、案經高雄市政府警察局移送臺灣高雄地方法院檢察署檢察官
    偵查起訴。
    理  由
壹、證據能力部分：按被告以外之人於審判外之陳述，雖不符刑
    事訴訟法第159 條之1 至之4 之規定，然經當事人於審判程
    序同意作為證據，法院審酌該言詞陳述或書面陳述作成時之
    情況，認為適當者，亦得為證據，刑事訴訟法第159 條之5
    第1 項定有明文。本判決後開引用具有傳聞證據性質之證據
    資料，已經檢察官、被告於審理期日同意為證據使用，是其
    縱無刑事訴訟法第159 條之1 至第159 條之4 或其他傳聞法
    則例外之情形，亦經本院審酌該證據作成之情況，既無違法
    取得情事，復無證明力明顯過低等情形，以得供做法院判斷
    事實之依據為適當，認為均有證據能力，得為證據。
貳、實體部分：
一、訊據被告乙○○於本院審理時，對其前揭犯罪事實自白不諱
    ，並經證人甲○○、證人即因不知情而輾轉取得該手機之劉
    海同、劉進慶父子於警詢中證述在卷，並有贓物認領保管單
    、行動電話雙向通聯記錄、高雄市政府警察局重大刑案通報
    單、採證照片3 幀附卷可稽。被告乙○○自白故買贓物，核
    與事實相符，犯行堪予認定。本件被告犯罪事證已臻明確，
    應依法論科。
二、核被告乙○○所為，係犯刑法第349 條第2 項故買贓物罪。
    其前於94年間因犯連續施用第一級、第二級毒品二罪，經本
    院94年度訴字第2511號依續判處有期徒刑1 年6 月、1 年6
    月確定；95年間因犯施用第二級毒品罪，經本院95年易字第
    1589號判處有期徒刑4 月確定；嗣上開所處之刑因適用減刑
    條例，經本院96年度聲減字第2971號裁定依序減為有期徒刑
    9 月、9 月、2 月，定應執行有期徒刑1 年5 月，於95年5
    月17日入監，96年12月9 日因期滿出監執行完畢，有臺灣高
    等法院被告前案紀錄表及臺灣高雄地方法院檢察署刑案資料
    查註紀錄表各1 份在卷可按，乃受徒刑之執行完畢，5 年以
    內因故意再犯本件有期徒刑以上之罪，應依累犯之規定，加
    重其刑。
三、爰審酌被告乙○○之年齡、品行、智識能力、犯罪動機、情
    節、手段、對於法益所生侵害之程度，其為71年4 月25日出
    生、受有國中畢業教育程度、無業之人，有警詢年籍資料在
    卷可參，本件犯罪時年26歲，曾經多次犯罪經法院判刑確定
    並執行完畢，除前開構成累犯之執行紀錄，已如前述，不再
    重複評價者外，前於90年間即因施用第二級毒品罪，經本院
    90年度鳳簡字第258 號判處有期徒刑6 月確定，於91年10月
    21日入監執行，91年10月31日期滿出監執行完畢；嗣本件犯
    罪後，另犯施用第一級、第二級毒品罪，經本院97年度審訴
    字第3881號判處有期徒刑8 月、4 月，應執行有期徒刑11月
    確定，於97年11月19日入監執行，98年10月14日期滿（另案
    接押）而執行完畢，有臺灣高等法院被告前案紀錄表及臺灣
    高雄地方法院檢察署刑案資料查註紀錄表各1 份在卷可按，
    本件因貪圖便宜而故買他人兜售贓物之動機，犯罪故買之贓
    物為被害人遭搶奪之行動電話手機，對於社會治安所生危害
    之程度，及其犯罪後於本院審理時已知坦認犯行，犯後態度
    尚可等一切情狀，量處如主文所示之刑，又審酌其年齡、職
    業、收入、社會地位等節，並諭知易科罰金之折算標準如主
    文所示，以資儆懲。
據上論斷，應依刑事訴訟法第299 條第1 項前段，刑法第349 條
第2 項、第47條第1 項、第41條第1 項前段，刑法施行法第1 條
之1 ，判決如主文。
本案經檢察官李茂增到庭執行職務
中    華    民    國    99    年    5     月    25    日
                刑事第十九庭  審判長法  官  陳志銘
                                    法  官  吳芝瑛
                                    法  官  陳松檀
上正本證明與原本無異。
如不服本判決應於收受本判決後送達後10日內向本院提出上訴書
狀，其未敘述上訴理由者，並得於提起上訴後10日內向本院補提
理由書狀（均須按他造當事人之人數附繕本）「切勿逕送上級法
院」
                                    書記官  彭帥雄
中    華    民    國    99    年    5     月    25    日
附錄本判決論罪之法條：
中華民國刑法第349條
收受贓物者，處3 年以下有期徒刑、拘役或5 百元以下罰金。
搬運、寄藏、故買贓物或為牙保者，處5 年以下有期徒刑、拘役
或科或併科1 千元以下罰金。
因贓物變得之財物，以贓物論。

司法院資訊處製作；財團法人民間司法改革基金會備份。
